臺灣高等法院臺南分院刑事裁定
110年度抗字第122號
抗  告  人  
即 受 刑人  林三賢



上列抗告人因定應執行刑案件，不服臺灣臺南地方法院中華民國
110 年1 月11日裁定（110 年度聲字第30 號），提起抗告，本
院裁定如下：
    主  文
抗告駁回。
    理  由
一、抗告意旨如附件刑事抗告狀所載。
二、按法律上屬於自由裁量之事項，並非概無法律性之拘束。法
    院就自由裁量權之行使，除不得逾越法律所規定範圍之外部
    性界限外，尚應受比例原則、公平正義原則之規範，謹守法
    律秩序之理念，體察法律之規範目的，使其結果實質正當，
    合於裁量之內部性界限，俾與立法本旨相契合。刑法第51條
    第5 款規定數罪併罰，宣告多數有期徒刑者，應於各刑中之
    最長期以上，各刑合併之刑期以下，定其應執行之刑期，但
    不得逾30年，其就數罪併罰，固非採併科主義，而係採限制
    加重主義，就俱發各罪中，以最重之宣告刑為基礎，由法院
    參酌他罪之宣告刑，裁量加重定之，且不得逾法定之30年最
    高限制，此即外部性界限。法院為裁判時，二者均不得有所
    逾越。在數罪併罰，有二裁判以上，定其應執行之刑時，固
    屬於法院自由裁量之事項，然仍應受前揭外部性界限及內部
    性界限之拘束（最高法院96年度台上字第7583號、97年度台
    上字第2017號判決意旨參照）。又執行刑之量定，係事實審
    法院自由裁量之職權，倘其所酌定之執行刑，並未違背刑法
    第51條各款所定之方法或範圍（即法律之外部性界限），亦
    無明顯違背公平、比例原則或整體法律秩序之理念（即法律
    之內部性界限）者，不得任意指為違法或不當（最高法院10
    4 年度台抗字第646 號裁定意旨參照）。
三、經查，抗告人即受刑人（下稱抗告人）林三賢因犯如原裁定
    附表所示之罪，先後經原審法院判處如原裁定附表所示之刑
    ，分別確定在案，最早確定者為原裁定附表編號1所示之罪
    之109年9月29日，原裁定附表編號2所示之罪則在該裁判確
    定日前所犯等情，有各該刑事判決書及臺灣高等法院被告前
    案紀錄表在卷可查，經檢察官向最後事實審之原審法院聲請
    定其應執行之刑。就原裁定附表所示各罪，其中最長期刑度
    為有期徒刑4月（原裁定附表編號1），各罪合併刑期為有期
    徒刑6月，是原審就原裁定附表所示各罪，合併定應執行刑
    為有期徒刑5月，並未逾越刑法第51條第5款所定法律之外部
    性界限及定執行刑之內部性界限，且已有酌減刑期，顯見原
    審已綜合評價抗告人所犯各罪之犯罪類型、罪質、犯罪時間
    、手段、法益侵害程度、行為態樣、犯罪人格特質、矯治教
    化之必要性等情後，適度地減輕刑罰，而相當程度地緩和數
    罪宣告刑合併執行可能產生之不必要嚴苛，並無定刑過重或
    違反比例原則、公平原則及刑法規定數罪合併定刑之立法旨
    趣，是已適當地行使其定執行刑裁量權限，無何違法或不當
    之處。抗告意旨主張其無傷害潘振邦之行為云云，乃是爭執
    原裁定附表編號2之事實認定有誤，惟此非定應執行刑時所
    應審酌之事項。是抗告人徒憑前詞提起抗告，並未指陳原裁
    定所定執行刑有何違法或不當之處，其抗告核無理由，應予
    駁回。
據上論斷，應依刑事訴訟法第412條，裁定如主文。　　
中　　華　　民　　國　　110 　年　　2 　　月　　26　　日
                  刑事第三庭    審判長法　官  陳連發
                                      法　官  洪榮家
                                      法　官  何秀燕
以上正本證明與原本無異。
如不服本裁定，應於收受本裁定後五日內向本院提出再抗告狀。
　　　　　　　　　　　　　　　　　　　書記官  翁心欣　　
中　　華　　民　　國　　110 　年　　2 　　月　　26　　日